th: สถานะเปลือกมะพร้าว: ปอกเปลือก; ปอกเปลือกบางส่วน; ไม่มีกะลา; อื่นๆ
el: Κατάσταση φλοιού καρύδας: Αποφλοιωμένη; Ημιαποφλοιωμένη; Χωρίς κέλυφος; Άλλο
en: Coconut husk status: Husked; Semi-husked; Without shell; Other
pt-BR: Estado da casca de coco: Descascado; Semidescascado; Sem casca; Outros
pt-PT: Estado da casca de coco: Descascado; Semidescascado; Sem casca; Outro
fi: Kookoksen kuorinta: Kuorittu; Puoliksi kuorittu; Ilman kovaa kuorta; Muu
zh-TW: 椰子外殼狀態: 已去皮; 半去皮; 無殼; 其他
vi: Tình trạng vỏ dừa: Đã lột xơ; Lột xơ một phần; Không gáo; Khác
nl: Kokosnoot schil status: Zonder bolster; Half-ontbolsterd; Zonder schaal; Overig
ja: ココナッツの殻の状態: 皮むき; 半皮むき; 殻なし; その他
bg-BG: Състояние на кокосовата обвивка: Обелени; Полуобелени; Без черупка; Други
cs: Stav kokosových slupek: Odslupkovaný; Poloodslupkovaný; Bez skořápky; Jiný
es: Estado de la cáscara de coco: Descascarado; Semidescascarado; Sin cáscara; Otro
hr-HR: Status kokosove ljuske: Očišćeno od vlakana; Poluoljušteno; Bez ljuske; Ostalo
fr: État de décorticage de la noix de coco: Décortiqué; Semi-décortiqué; Sans coque; Autre
de: Status der Kokosnussschale: Geschält; Halbgeschält; Ohne Schale; Andere
zh-CN: 椰子外壳处理状态: 已去皮; 半去皮; 去壳; 其他
nb: Status for kokosnøttskall: Rensket; Halvrensket; Uten skall; Annet
ro-RO: Starea cojii de nucă de cocos: Decorticată; Semidecorticată; Fără coajă lemnoasă; Altele
sl-SI: Stanje kokosovega vlaknatega ovoja: Očiščeno (Brez vlaken); Delno očiščeno; Brez lupine; Drugo
pl: Stan łupiny kokosa: Ołuskany; Częściowo ołuskany; Bez łupiny; Inny
sv: Status för kokosnötskal: Skalad; Delvis skalad; Utan skal; Övrigt
ko: 코코넛 겉껍질 제거 상태: 탈각; 반탈각; 껍질 없음; 기타
da: Status for kokosnøddens skal: Afskallet; Halvvejs afskallet; Uden skal; Andet
sk-SK: Stav kokosovej škrupiny: Lúpaný; Pololúpaný; Bez škrupiny; Iné
lt-LT: Kokoso lukšto būsena: Be luobelės; Pusiau nuluptas; Be kevalo; Kita
hu: Kókuszhéj állapota: Hántolt; Félig hántolt; Héj nélküli; Egyéb
tr: Hindistan cevizi kabuk durumu: Soyulmuş; Yarı soyulmuş; Kabuksuz; Diğer
it: stato del guscio di cocco: Decorticato; Semidecorticato; Sgusciato; Altro
ru: Степень очистки кокоса от оболочки: Очищенные от койра; Частично очищенные от койра; Без скорлупы; Другое